【裁判字號】    93,訴,39
【裁判日期】    920212
【裁判案由】    毒品危害防制條例
【裁判全文】
臺灣基隆地方法院刑事判決                            九十三年度訴字第三九號
    公  訴  人  臺灣基隆地方法院檢察署檢察官
    被      告  甲○○
右列被告因違反毒品危害防制條例案件，經檢察官提起公訴（九十二年度偵字第四０
一五號），本院合議庭裁定以簡式審判程序進行審理，並判決如左：
    主      文
甲○○轉讓第一級毒品，累犯，處有期徒刑壹年貳月。
    事      實
一、甲○○前曾因違反肅清煙毒條例案件，經臺灣高等法院以八十二年度上訴字第四
    五九五號判處有期徒刑三年六月確定；又因違反槍砲彈藥刀械管制條例案件，經
    本院以八十二年度易字第八八九號判處有期徒刑七月確定；再因違反麻醉藥品管
    理條例案件，經臺灣高等法院以八十二年度上易字第六六一０號判處有期徒刑十
    月確定；復因違反肅清煙毒條例案件，經本院以八十五年度易字第四六七號判處
    有期徒刑九月確定；另因違反麻醉藥品管理條例案件，經本院以八十三年度易字
    第三五三號判處有期徒刑十月確定。嗣其上開前四部分所處罪刑（有期徒刑三年
    六月、七月、十月、九月之部分），經本院以八十五年度聲字第五八四號裁定，
    合併定其應執行刑為有期徒刑五年二月，並與上開未經合併定刑之違反麻醉藥品
    管理條例案件所處有期徒刑十月接續，於民國八十三年二月五日入監執行，八十
    五年十二月二十八日假釋出監；乃甲○○於前開假釋期間，復因違反麻醉藥品管
    理條例及槍砲彈藥刀械管制條例案件，經臺灣高等法院以八十七年度上訴字第二
    九八八號判處有期徒刑三年十月確定，前開假釋並經撤銷，於八十七年四月十七
    日再度入監執行殘刑二年十一月二十日，其上開殘刑並已於九十年四月十五日執
    行完畢（至上開三年十月有期徒刑部分，則迄未執行完畢）。
二、緣甲○○與吳旻燕（吳旻燕施用毒品部分，未據檢察官向本院提起公訴）係男女
    朋友關係；甲○○明知海洛因係屬毒品危害防制條例第二條第二項第一款所列管
    之第一級毒品，不得擅自持有、轉讓，仍基於轉讓第一級毒品海洛因之犯意，於
    九十二年七月下旬某日，在基隆市○○路其表哥之不詳住處，無償轉讓第一級毒
    品海洛因乙小包（毛重約０．五公克）與吳旻燕施用；吳旻燕嗣並於九十二年十
    月六日，在基隆市仁愛市場內，以將海洛因置放在注射針筒內摻水稀釋後再予施
    打之方式，將上開海洛因施用殆盡。嗣為警先於九十二年十月七日下午二時二十
    五分許，在基隆市○○街三十三號吳旻燕之住處，查獲吳旻燕施用第一級毒品海
    洛因之犯行，再循線查知上情。
三、案經基隆市警察局第一分局報請臺灣基隆地方法院檢察署檢察官偵查起訴後，由
    本院合議庭裁定以簡式審判程序進行審理。
    理      由
壹、程序事項
    查本件被告甲○○所犯者非為死刑、無期徒刑、最輕本刑為三年以上有期徒刑之
    罪或高等法院管轄第一審案件，其於準備程序進行中，先就被訴事實為有罪之陳
    述，經告知其簡式審判程序之旨，並聽取公訴人之意見後，本院業已依刑事訴訟
    法第二百七十三條之一第一項之規定，裁定由受命法官獨任以簡式審判程序進行
    本案之審理。
貳、實體事項
一、右揭事實業據被告甲○○於偵查及本院審理時坦承不諱，核與證人吳旻燕於偵查
    中證述之情節相符，且有證人吳旻燕之驗尿報告（基隆市衛生局基衛檢字第０九
    二００一四六三六號檢驗成績書影本）乙紙在卷可佐，堪認被告自白與事實相符
    ，可以採信。
二、法條之適用及刑之論科：
  (一)按毒品危害防制條例業經於九十二年七月九日修正公布，依修正公布後同條例第
    二十六條規定，應自九十三年一月九日起開始施行，準此，修正前毒品危害防制
    條例業已於九十三年一月九日失其效力；查被告行為後，毒品危害防制條例雖已
    於九十三年一月九日修正施行，然修正後毒品危害防制條例第八條第一項之規定
    （按修正後毒品危害防制條例第三十六條規定：本條例自修正公布後六個月【即
    九十三年一月九日】施行。是修正前毒品危害防制條例之規定【包括修正前毒品
    危害防制條例第八條第一項之規定】，自修正後毒品危害防制條例施行時起【即
    九十三年一月九日】失其效力），較之修正前毒品危害防制條例第八條第一項之
    規定而言，其構成要件及刑度俱未發生變動，從而，本案適用修正後毒品危害防
    制條例第八條第一項規定之結果，並未發生對被告更為不利之情形，準此，本案
    被告轉讓毒品之犯行（本案被告轉讓第一級毒品之數量，尚未達修正後毒品危害
    防制條例第八條第六項應加重其刑至二分之一之標準），依刑法第二條第一項前
    段之規定（按：本件並非施用毒品案件，而無毒品危害防制條例第三十五條之適
    用），自應適用修正後毒品危害防制條例第八條第一項規定為論罪科刑之依據，
    合先敘明。
  (二)核被告所為，係犯修正後毒品危害防制條例第八條第一項之轉讓第一級毒品罪。
    被告非法持有第一級毒品海洛因之低度行為，應為其轉讓第一級毒品海洛因之高
    度行為所吸收，不另論罪。
  (三)被告曾有如事實欄所載之犯罪科刑及刑之執行情形，此有臺灣高等法院被告全國
    前案紀錄表、臺灣基隆地方法院檢察署八十三年執緝丁字第四四號、八十七年執
    更乙字第九０號、八十七年執乙字第一０四三號、八十七年執更乙字第九０─一
    號、八十七年執乙字第一０四三─一號檢察官執行指揮書、臺灣澎湖地方法院檢
    察署八十六年執助字第０一六、０一六─一號檢察官執行指揮書在卷可考，其於
    有期徒刑執行完畢後，五年以內再犯本起最重本刑有期徒刑以上之罪，為累犯，
    應依刑法第四十七條之規定，加重其刑。至被告因違反麻醉藥品管理條例及槍砲
    彈藥刀械管制條例案件，而經臺灣高等法院以八十七年度上訴字第二九八八號判
    處有期徒刑三年十月之部分，雖係接續在上開殘刑（二年十一月二十日）於九十
    年四月十五日執行完畢以後之九十年四月十六日開始執行，嗣並於九十年十月十
    三日假釋出監，然因刑法第七十九條之一第五項規定（經撤銷假釋執行殘餘刑期
    者，有期徒刑於全部執行完畢後，再接續執行他刑，並不適用同條第一項合併計
    算執行期間之規定），被告如前所述之前案殘刑（二年十一月二十日）與後案所
    處有期徒刑（三年十月）並不合併計算其最低得以假釋之執行期間，是被告嗣雖
    於九十年十月十三日假釋出監，然此處之假釋，純粹係針對被告後案所處罪刑（
    有期徒刑三年十月），而與前案殘刑之執行無關，此亦有臺灣基隆地方法院檢察
    署八十七年度執乙字第一０四三─一、九十二年執更緝乙字第二九號執行指揮書
    、乙○清執乙執更字第六七一號執行保護管束指揮書在卷可佐，從而，被告於後
    案執行中之假釋，自不影響其前案殘刑業經執行完畢之事實，併此說明。
  (四)本院審酌被告轉讓海洛因與他人施用，戕害他人身心至鉅，助長施用毒品之風氣
    ，惟慮及其犯後態度尚稱良好，並已知悔悟等一切情狀，量處如主文所示之刑，
    以示懲儆。
據上論斷，應依刑事訴訟法第二百七十三條之一第一項、第二百九十九條第一項前段
，修正後毒品危害防制條例第八條第一項，刑法第十一條，第二條第一項前段、第四
十七條，判決如主文。
本案經檢察官張長樹到庭執行職務。
中      華      民      國      九十二      年      二      月    十二  日
                                臺灣基隆地方法院刑事第四庭
                                    法    官   王   慧   惠
右正本證明與原本無異。
對於本件判決如有不服，應於收受送達後十日內，向本院提出上訴書狀，上訴於臺灣
高等法院，並按他造當事人之人數附具繕本。
                                    書 記 官   吳   麗   雲
中      華      民      國      九十二      年      二      月    十二  日
附錄法條：
毒品危害防制條例第八條第一項
轉讓第一級毒品者，處一年以上七年以下有期徒刑，得併科新臺幣一百萬元以下罰金
。


司法院資訊處製作；財團法人民間司法改革基金會備份。
